Minutes et répertoires du notaire Antoine GAULTIER, 9 juillet 1643 - 4 avril 1663 (étude III)
Archives nationales
- Minutes de Antoine GAULTIER, janvier 1643 - décembre 1662; MC/ET/III/573 - MC/ET/III/639
  - Minutes. 1650, avril - 1650, juillet, avril 1650 - juillet 1650; MC/ET/III/588
    - BREBIETTE (Pierre) + maître peintre § Estimation par VIGNON et BOULLONGNE peintre, des dessous, estampes et autres planches livres et peintures trouvés après le décès de. .., évalués au total à la somme de 149 l. 10 s.; Ensuite de l'estimation: Promesse par Geneviève BREBIETTE, fille de. .. de payer à sa soeur Gabrielle la moitié de cette somme; Quittance par Gabrielle BREBIETTE à sa soeur (1661, 12 juin), 26 juillet 1650; MC/ET/III/588
      quittance; Brebiette, Pierre
    - MOREAU (André) § Apprentissage de André MOREAU, fils de + Jacques MOREAU, appothicaire, et de Marie CHALO, chez Claude FONTAINE, marchand apothicaire et épicier, 26 juillet 1650; MC/ET/III/588
      contrat d'apprentissage; Moreau, André
    - HOPITAL DU Saint-ESPRIT en GREVE § 3 baux par l'HOPITAL DU Saint-ESPRIT en GREVE: - m. rue des Jardins - m. rue Michel le Comte - m. rue Montmartre, 26 juillet 1650; MC/ET/III/588
    - FONTAINE (Claude) marchand apothicaire et épicier bgs de P. dt rue de la Vieille Monnaie § Apprentissage d'André MOREAU, chez Claude FONTAINE, 26 juillet 1650; MC/ET/III/588
      contrat d'apprentissage; Fontaine, Claude
    - APOTHICAIRE FONTAINE (Claude) marchand APOTHICAIRE et épicier, bgs d P. dt rue de la vieille Monnaie § Apprentissage d'André MOREAU, fils de + Jacques MOREAU, apothicaire à Melun, chez Claude FONTAINE, 26 juillet 1650; MC/ET/III/588
    - Réception. BRUSLE, Jean-Baptiste. Hôpital du Saint-Esprit., 26 juillet 1650; MC/ET/III/588
      Brusle, Jean-Baptiste
    - Réception. BOULANGER, Claude. Hôpital du Saint-Esprit., 26 juillet 1650; MC/ET/III/588
      Boulanger, Claude
    - Apprentissage. MOREAU, André. FONTAINE, Claude., 26 juillet 1650; MC/ET/III/588
      contrat d'apprentissage; Moreau, André; Fontaine, Claude
    - Bail. Hôpital du Saint-Esprit. COCQUET, Gaspard., 26 juillet 1650; MC/ET/III/588
      bail; Cocquet, Gaspard
    - Bail. Hôpital du Saint-Esprit. MALLET, Jérôme., 26 juillet 1650; MC/ET/III/588
      bail; Mallet, Jérôme
    - Promesse. BREBIETTE, Geneviève. Hôpital du Saint-Esprit., 26 juillet 1650; MC/ET/III/588
      promesse; Brebiette, Geneviève
    - Transaction. DUFRESNE, Firmin. BAS, Jacob., 28 juillet 1650; MC/ET/III/588
      accord; Dufresne, Firmin; Bas, Jacob
    - Office de greffier des commissions extraordinaires de France § Transaction entre Firmin de Fresne et Jacob Bar et renonciation à l'échange fait entre eux d'une moitié de maison rue des Mauvaises Paroles contre Office de greffier des commissions extraordinaires de France, 28 juillet 1650; MC/ET/III/588
      échange; accord
    - Office de deballeur aux ports au Vin et aux grains de Paris § Quittance du prix de vente de Office de déballeur aux ports au Vin et aux grains de Paris, 28 juillet 1650; MC/ET/III/588
      acte de vente; quittance
    - FRESNE (Firmin du) avocat à la Cour et ancien receveur des amendes d'icelle dt rue de la Tisseranderie § Transaction avec Jacob BAR, par laquelle tous deux renoncent à l'échange qu'ils avaient fait entre eux d'une moitié de maison, rue des Mauvaises paroles contre l'office de greffier aux commissions extraordinaires de France, 28 juillet 1650; MC/ET/III/588
      échange; accord; Fresne, Firmin du
    - BAR (Jacob) conseiller du roi et audiencier en la Chancellerie de Paris demeurant rue Champfleury § Transaction avec Jacob BAR et renonciation à l'échange conclu entre eux le 16 juillet 1649, 28 juillet 1650; MC/ET/III/588
      accord; renonciation; Bar, Jacob
    - Marché. ROBERT, Jacques. SENECHAL, Jacques. ROUSSEL, Jean, 29 juillet 1650; MC/ET/III/588
      marché; Robert, Jacques; Senechal, Jacques; Roussel, Jean
    - Marché. VACHER, Alexandre. SENECHAL, Jacques., 29 juillet 1650; MC/ET/III/588
      marché; Vacher, Alexandre; Senechal, Jacques
    - Quittance. LEGROS, Faron. BOURLON, Eustache., 29 juillet 1650; MC/ET/III/588
      quittance; Legros, Faron; Bourlon, Eustache
    - LUYNES (M.) § - Marché de charpenterie; - Marché de couverture pour une maison, rue Saint-Louis, dans l'île Notre Dame, appartenant à M. de..., que Jacques SENECHAL et Jean ROUSSEL ont commencé à bâtir de neuf 2 actes, 29 juillet 1650; MC/ET/III/588
      marché; Luynes, M.
    - ROBERT (Jacques) Maître couvreur de maisons dt rue Montmartre § Marché de couverture, 29 juillet 1650; MC/ET/III/588
      marché; Robert, Jacques
    - SÉNÉCHAL (Jacques) maçon dt rue des Deschargeurs, paroisse Saint-Germain-l'Auxerrois § - marché de charpenterie; - marché de couverture; 2 actes, 29 juillet 1650; MC/ET/III/588
      marché; Sénéchal, Jacques
    - ROUSSEL (Jean) maçon dt au faubourg Saint-Antoine, paroisse Saint-Paul § - marché de charpenterie - marché de couverture; 2 actes, 29 juillet 1650; MC/ET/III/588
      marché; Roussel, Jean
    - VACHER (Alexandre) maître charpentier dt rue Neuve Saint-Laurent § Marché de charpenterie, 29 juillet 1650; MC/ET/III/588
      marché; Vacher, Alexandre
    - CHARPENTIER VACHER (Alexandre) m/e/... dt rue Neuve Saint-Laurent § Marché de charpenterie, 29 juillet 1650; MC/ET/III/588
    - Marché de Charpenterie § Marché par lequel Alexandre VACHER maître charpentier s'engage à fournir à Jacques SENECHAL et Jean ROUSSEL, maçons tout le bois de charpente et à faire tous les travaux de charpenterie nécessaires dans un bâtiment, appartenant à M. de Luynes, rue Saint-Louis, dans l'Ile Notre Dame, rue les dits Roussel et Sénéchal ont commencé à BatiBâtirr de neuf., 29 juillet 1650; MC/ET/III/588
      marché; charpentier
    - Saint-Louis (rue), île de Notre Dame § - Marché de charpenterie - Marché de couverture pour une maison, sise. .. appartenant à M. de Luynes. 2 actes, 29 juillet 1650; MC/ET/III/588
      marché; Saint-Louis-en-l'Ile (rue)
    - MAÇON ROUSSEL Jean dit au faubourg Saint-Antoine, paroisse Saint-Bul § - marché de charpenterie; - marché de couverture; 2 actes, 29 juillet 1650; MC/ET/III/588
    - MAÇON SENECHAL Jacques dt rue des Deschargeurs, paroisse Saint-Germain-l'Auxerrois § - marché de charpenterie - marché de couverture; 2 actes, 29 juillet 1650; MC/ET/III/588
      marché; Senechal, Jacques
    - COUVREUR DE MAISONS ROBERT Jacques m/e/. ..; dit rue Montmartre § Marché de couverture, 29 juillet 1650; MC/ET/III/588
    - Marché de couverture § Marché par lequel Jacques ROBERT, maître couvreur de maisons, s'engage à faire toutes la couverture de tuile en une maison, appartenant à M. de Moines, rue Saint-Louis de Notre Dame que Jacques Sénéchal et Jean Roussel, maçons ont commencé à battre de neuf, 29 juillet 1650; MC/ET/III/588
      marché; Robert, Jacques; Sénéchal, Jacques; Roussel, Jean
  - Minutes. 1650, août - 1650, décembre, août 1650 - décembre 1650; MC/ET/III/589
    - ROBERT (Jacques) couvreur de maisons rue Montmartre § marché de couverture entre .. et Jacques Sénéchal et Jehan Roussel, maçons pour refaire de neuf la toiture de tuile sur une maison rue Saint-Louis appartenant à M. de Luynes, 29 juillet 1650; MC/ET/III/589
    - COUVREUR de maisons ROBERT Jacques § marché de couverture, 29 juillet 1650; MC/ET/III/589
    - MAÇON SÉNÉCHAL Jacques § marché de charpenterie, 29 juillet 1650; MC/ET/III/589
    - MAÇON SÉNÉCHAL Jacques § marché de couverture, 29 juillet 1650; MC/ET/III/589
    - MAÇON ROUSSEL Jean § marché de charpenterie, 29 juillet 1650; MC/ET/III/589
    - MAÇON ROUSSEL Jean § marché de couverture, 29 juillet 1650; MC/ET/III/589
    - CHARPENTIER VACHER (Alexandre) § marché de charpenterie, 29 juillet 1650; MC/ET/III/589
    - VACHER (Alexandre) charpentier rue Neuve Saint-Laurent § marché de charpenterie entre. .. Jacques Sénéchal et Jehan Foussel, maçons pour la quantité de bois à bâtir qu'il faudra pour refaire de neuf une maison rue Saint-Louis appartenant à M. de Luynes, 29 juillet 1650; MC/ET/III/589
    - Apprentissage. BOUTREDELLE, Jean. PAYS, Antoine., 1er août 1650; MC/ET/III/589
      contrat d'apprentissage; Boutredelle, Jean; Pays, Antoine
    - Ratification. BERARD, Catherine.., 1er août 1650; MC/ET/III/589
      ratification; Berard, Catherine
    - Quittance et décharge. Grand Bureau de la Ville. MAINGOT, Nicolas., 1er août 1650; MC/ET/III/589
      quittance; décharge; Maingot, Nicolas
    - Apprentissage. BRETON, Marie. GOGO, Madeleine., 1er août 1650; MC/ET/III/589
      contrat d'apprentissage; Breton, Marie; Gogo, Madeleine
    - Réception. RICHARD, Etiennette. Hôpital du Saint-Esprit., 2 août 1650; MC/ET/III/589
      Richard, Etiennette
    - Bail. FOURNYER, Mathurin. MACE, Jean. POLLART, Jacques, 5 août 1650; MC/ET/III/589
      bail; Fournyer, Mathurin; Mace, Jean; Pollart, Jacques
    - Transport apporté. MOREL, Thierry. TOUREAU, Léonard., 7 août 1650; MC/ET/III/589
      dépôt de pièces; Morel, Thierry; Toureau, Léonard
    - Apprentissage. BARBE, Jean. BARBE, Nicolas. AVRIL, Claude, 8 août 1650; MC/ET/III/589
      contrat d'apprentissage; Barbe, Jean; Barbe, Nicolas; Avril, Claude
    - Apprentissage. DELORME, Jeanne. MAZANGUERBE, Marguerite., 8 août 1650; MC/ET/III/589
      contrat d'apprentissage; Delorme, Jeanne; Mazanguerbe, Marguerite
    - Apprentissage. BARBU, Marie. DUBOIS, Charlotte., 8 août 1650; MC/ET/III/589
      contrat d'apprentissage; Barbu, Marie; Dubois, Charlotte
    - Alloué. MARCHAND, Marie. MOUTON, Etiennette., 9 août 1650; MC/ET/III/589
      contrat de travail; Marchand, Marie; Mouton, Etiennette
    - Quittance. Hôpital du Saint-Esprit. CHILLOT, Hélène., 9 août 1650; MC/ET/III/589
      quittance; Chillot, Hélène
    - Don mutuel. SOREL, Michel.., 10 août 1650; MC/ET/III/589
      donation; Sorel, Michel
    - Quittance. LEBOSSU, François. TOUREPIN, Charles., 10 août 1650; MC/ET/III/589
      quittance; Lebossu, François; Tourepin, Charles
    - Transaction. DUFRESNE, Firmin. MACHINOT, Esmion., 12 août 1650; MC/ET/III/589
      accord; Dufresne, Firmin; Machinot, Esmion
    - Quittance. MORIN, Marguerite. EDART, Renée., 13 août 1650; MC/ET/III/589
      quittance; Morin, Marguerite; Edart, Renée
    - Transport. CHANDONNAY, François. BILLET, Martin., 15 août 1650; MC/ET/III/589
      cession; Chandonnay, François; Billet, Martin
    - Bail. ROCHER, Bernard. GAUTIER, Antoine. ROUSSEL, François, 19 août 1650; MC/ET/III/589
      bail; Rocher, Bernard; Gautier, Antoine; Roussel, François
    - MAÇON ROCHER Bernard § bail, 19 août 1650; MC/ET/III/589
      bail; Rocher, Bernard
    - CHARPENTIER GAULTIER (Antoine) § bail, 19 août 1650; MC/ET/III/589
      bail; Gaultier, Antoine
    - ROCHER (Bernard) maître maçon rue Saint-Antoine § bail par .. et Antoine Gaultier maître charpentier à François Roussel marchand meunier, 19 août 1650; MC/ET/III/589
    - Inventaire après décès. GEHENAULT, Robert.., 20 août 1650; MC/ET/III/589
      inventaire après décès; Gehenault, Robert
    - Apprentissage. VIOLETTE, Marguerite. SAULNIER, Marguerite., 22 août 1650; MC/ET/III/589
      contrat d'apprentissage; Violette, Marguerite; Saulnier, Marguerite
    - Bail à rente. Hôpital du Saint-Esprit. PORCHER, Jean., 23 août 1650; MC/ET/III/589
      bail; Porcher, Jean
    - Transport. NOYER, Louis. DELESTRE, César., 23 août 1650; MC/ET/III/589
      cession; Noyer, Louis; Delestre, César
    - Réception. VALET, Catherine. Hôpital du Saint-Esprit., 23 août 1650; MC/ET/III/589
      Valet, Catherine
    - Constitution. Jésuites, Rennes, Ille-et-Villaine. MAUPINOT, Jean., 23 août 1650; MC/ET/III/589
      constitution de rente; Maupinot, Jean
    - Alloué. LEMAIRE, Jean. MICHELET, Jacques., 26 août 1650; MC/ET/III/589
      contrat de travail; Lemaire, Jean; Michelet, Jacques
    - Testament. PINEAU, Nicolas.., 26 août 1650; MC/ET/III/589
      testament; Pineau, Nicolas
    - Mariage. AUDIER, Benoît. GREFFIER, Marguerite., 27 août 1650; MC/ET/III/589
      contrat de mariage; Audier, Benoît; Greffier, Marguerite
    - Quittance réciproque. ABIGOT, Marie. GREFFIER, Marguerite., 27 août 1650; MC/ET/III/589
      quittance; Abigot, Marie; Greffier, Marguerite
    - Mariage. LEMOYNE, Michel. TUILEAU, Madeleine., 28 août 1650; MC/ET/III/589
      contrat de mariage; Lemoyne, Michel; Tuileau, Madeleine
    - Constitution. ANJORANT, Louis. TRICOTEL, Jacques., 29 août 1650; MC/ET/III/589
      constitution de rente; Anjorant, Louis; Tricotel, Jacques
    - Testament. CORDES (de), Marie.., 29 août 1650; MC/ET/III/589
      testament; Cordes, Marie de
    - Alloué. BOUQUET, Madeleine. YVENT, Anne., 30 août 1650; MC/ET/III/589
      contrat de travail; Bouquet, Madeleine; Yvent, Anne
    - Bail. Hôpital du Saint-Esprit. DENISE, Louis., 30 août 1650; MC/ET/III/589
      bail; Denise, Louis
    - Bail. COURTIN, Guillaume. COURTIN, Marie. BOURGEOIS, Etienne, 30 août 1650; MC/ET/III/589
      bail; Courtin, Guillaume; Courtin, Marie; Bourgeois, Etienne
    - Apprentissage. GAILLARD, Gabriel. EDELINE, Jean., 1er septembre 1650; MC/ET/III/589
      contrat d'apprentissage; Gaillard, Gabriel; Edeline, Jean
    - Réception et Obligation de pension. FRANCOIS, Michel. Grand Bureau des Pauvres., 1er septembre 1650; MC/ET/III/589
      Francois, Michel
    - Bail. MACE, Jean. GUERIN, Nicolas., 2 septembre 1650; MC/ET/III/589
      bail; Mace, Jean; Guerin, Nicolas
    - Transport de droits successifs. POTILLON, Marie. DANJOU, Antoine., 2 septembre 1650; MC/ET/III/589
      transport de droits; partage; Potillon, Marie; Danjou, Antoine
    - Bail. CANDON, Salomon. FOUCAULT, Pierre., 3 septembre 1650; MC/ET/III/589
      bail; Candon, Salomon; Foucault, Pierre
    - Mariage. DUPUYS, Pierre. SIROY, Adrienne., 3 septembre 1650; MC/ET/III/589
      contrat de mariage; Dupuys, Pierre; Siroy, Adrienne
    - Apprentissage, BARET, Geneviève. POUCHER, Guillaume.., 6 septembre 1650; MC/ET/III/589
      contrat d'apprentissage; Poucher, Guillaume; Baret, Geneviève
    - Réception. ANDRE, Elisabeth. Hôpital du Saint-Esprit., 6 septembre 1650; MC/ET/III/589
      Andre, Elisabeth
    - Inventaire après décès. CHEMINANT, Julien.., 6 septembre 1650; MC/ET/III/589
      inventaire après décès; Cheminant, Julien
    - Inventaire après décès. CORDES (de), Marie.., 7 septembre 1650; MC/ET/III/589
      inventaire après décès; Cordes, Marie de
    - Bail. GOMBAULT, Sébastien. DOTIEZ, Denis., 8 septembre 1650; MC/ET/III/589
      bail; Gombault, Sébastien; Dotiez, Denis
    - Protestations. LELABOUREUR, Louis.., 10 septembre 1650; MC/ET/III/589
      protêt; Lelaboureur, Louis
    - Accord. FOURNYER, Michel. THOMAS, Nicolas., 12 septembre 1650; MC/ET/III/589
      accord; Fournyer, Michel; Thomas, Nicolas
    - Désistement de Bail. VERNON, Jean. TROUVE, Jacques., 12 septembre 1650; MC/ET/III/589
      renonciation; bail; Vernon, Jean; Trouve, Jacques
    - Transport. VILLOT, Nicolas. LALLEMANDE, Pierre., 14 septembre 1650; MC/ET/III/589
      cession; Villot, Nicolas; Lallemande, Pierre
    - Mariage. LEMOYNE, Jacques. GONTIER, Elisabeth., 15 septembre 1650; MC/ET/III/589
      contrat de mariage; Lemoyne, Jacques; Gontier, Elisabeth
    - Constitution. ABIGOT, Marie., 19 septembre 1650; MC/ET/III/589
      constitution de rente; Abigot, Marie
    - Quittance. Jésuites de Rennes, Ille-et-Villaine. DUFRESNE, Jean., 19 septembre 1650; MC/ET/III/589
      quittance; Dufresne, Jean
    - Quittance. BAZIN, Pierre. ABIGOT, Marie., 19 septembre 1650; MC/ET/III/589
      quittance; Bazin, Pierre; Abigot, Marie
    - Constitution. HODIER, Benoît.., 19 septembre 1650; MC/ET/III/589
      constitution de rente; Hodier, Benoît
    - Alloué. DEMACHAULT, Elisabeth. BODELLE, Geneviève., 20 septembre 1650; MC/ET/III/589
      contrat de travail; Demachault, Elisabeth; Bodelle, Geneviève
    - Réception. MAQUET, Marguerite. Hôpital du Saint-Esprit., 20 septembre 1650; MC/ET/III/589
      Maquet, Marguerite
    - Contre-lettre réciproque. LESAGE, Nicolas. DELARUELLE, Benoît., 20 septembre 1650; MC/ET/III/589
      convention; Lesage, Nicolas; Delaruelle, Benoît
    - Bail. LESAGE, Nicolas. DELARUELLE, Jean., 20 septembre 1650; MC/ET/III/589
      bail; Lesage, Nicolas; Delaruelle, Jean
    - Bail. Hôpital du Saint-Esprit. MARTIN, Madeleine., 20 septembre 1650; MC/ET/III/589
      bail; Martin, Madeleine
    - Bail. DUFRESNE, Firmin. LENOIR, Louise., 20 septembre 1650; MC/ET/III/589
      bail; Dufresne, Firmin; Lenoir, Louise
    - Apprentissage. PICHART, Guillaume. COURTEVITTE, No~el., 22 septembre 1650; MC/ET/III/589
      contrat d'apprentissage; Pichart, Guillaume; Courtevitte, Noël
    - Apprentissage. TERRIER, Anne. LACOUR, Françoise., 26 septembre 1650; MC/ET/III/589
      contrat d'apprentissage; Terrier, Anne; Lacour, Françoise
    - Obligation. BONNEFILLE, Jean. PIERRE, Marguerite. Grand Bureau de la Ville, 26 septembre 1650; MC/ET/III/589
      obligation; Bonnefille, Jean; Pierre, Marguerite
    - Apprentissage. GOULLU, Jean. MACQUET, Jean., 27 septembre 1650; MC/ET/III/589
      contrat d'apprentissage; Goullu, Jean; Macquet, Jean
    - Transaction. LEFEVRE, Hélène. CHESNARD, Pierre., 27 septembre 1650; MC/ET/III/589
      accord; Lefevre, Hélène; Chesnard, Pierre
    - Constitution. Jésuites, Rennes, Ille-et-Villaine. MAUPINOT, Jean., 30 septembre 1650; MC/ET/III/589
    - Transport de rente. LONGUEIL (de), Jean-Jacques. LAMBERT, Arnault., 30 septembre 1650; MC/ET/III/589
      transport de droits; Longueil (de), Jean-Jacques; Lambert, Arnault
    - Accord et Obligation. BRUNEAU, Edme. DUNEPART, Raoul., 1er octobre 1650; MC/ET/III/589
      accord; obligation; Bruneau, Edme; Dunepart, Raoul
    - HORLOGER BRUNOT (Edmé) § accord, 1er octobre 1650; MC/ET/III/589
      accord; Brunot, Edmé
    - HORLOGER DUNEPART (Raoul) § accord, 1er octobre 1650; MC/ET/III/589
      accord; Dunepart, Raoul
    - BRUNOT (Edme) maître horloger; rue des Canettes § accord entre. .. et Raoul Dunepart horloger, 1er octobre 1650; MC/ET/III/589
      accord; Brunot, Edme
    - Bail. FOURNYER, Denis. SERCAT, Jean., 1er octobre 1650; MC/ET/III/589
      bail; Fournyer, Denis; Sercat, Jean
    - Bail. PINON, Simon. GAUTIER, Marin., 2 octobre 1650; MC/ET/III/589
      bail; Pinon, Simon; Gautier, Marin
    - Constitution. DEBRED, Jacques. GOUSSANCOURT (de), Pierre., 3 octobre 1650; MC/ET/III/589
      constitution de rente; Debred, Jacques; Goussancourt, Pierre de
    - Transport de rente. SAMSON, Imbault. POUDRAT, Nicolas., 3 octobre 1650; MC/ET/III/589
      transport de droits; Samson, Imbault; Poudrat, Nicolas
    - Compromis. ANDRAS, Nicolas. ANDRAS, Jacques. DELANAURE, Anne-Charles, 4 octobre 1650; MC/ET/III/589
      accord; Andras, Nicolas; Andras, Jacques; Delanaure, Anne Charles
    - Apprentissage. LEPAGE, Claude.., 5 octobre 1650; MC/ET/III/589
      contrat d'apprentissage; Lepage, Claude
    - Apprentissage. LEPAGE, Claude. ADOBERT, Etienne., 5 octobre 1650; MC/ET/III/589
      contrat d'apprentissage; Lepage, Claude; Adobert, Etienne
    - Consentement et décharge. GERVAISE, Madeleine. LASNIER, Jean., 8 octobre 1650; MC/ET/III/589
      ratification; décharge; Gervaise, Madeleine; Lasnier, Jean
    - Donation. GROSELLE, Toussaint. DANGERS, Geneviève., 10 octobre 1650; MC/ET/III/589
      donation; Groselle, Toussaint; Dangers, Geneviève
    - Bail. DELANAURE, Anne-Charles. AUDRAS, Nicolas., 11 octobre 1650; MC/ET/III/589
      bail; Delanaure, Anne Charles; Audras, Nicolas
    - Apprentissage. BOUCHER, Marguerite. BOUCHER, Marie., 13 octobre 1650; MC/ET/III/589
      contrat d'apprentissage; Boucher, Marguerite; Boucher, Marie
    - Transaction. BEAUREPAIRE, Martine. TRESNEAU, Jean. TRESNEAU, Jacques., 14 octobre 1650; MC/ET/III/589
      accord; Beaurepaire, Martine; Tresneau, Jean; Tresneau, Jacques
    - Apprentissage. DANIEL, Marie. LELIEVRE, Madeleine., 17 octobre 1650; MC/ET/III/589
      contrat d'apprentissage; Daniel, Marie; Lelievre, Madeleine
    - Apprentissage. FORESTIER, Marie. MARESCHAL, Marson., 17 octobre 1650; MC/ET/III/589
      contrat d'apprentissage; Forestier, Marie; Mareschal, Marson
    - Consentement. BRETONNE, Henri., 18 octobre 1650; MC/ET/III/589
      ratification; Bretonne, Henri
    - Transport de bail. JACHEREAU, René. MORANT, Thomas., 23 octobre 1650; MC/ET/III/589
      Jachereau, René; Morant, Thomas
    - Apprentissage. DANIEL, Jacqueline. LELIEVRE, Madeleine., 24 octobre 1650; MC/ET/III/589
      contrat d'apprentissage; Daniel, Jacqueline; Lelievre, Madeleine
    - Inventaire après décès. SAVARY, Noël., 25 octobre 1650; MC/ET/III/589
      inventaire après décès; Savary, Noël
    - Mariage. DESFORETS, François. TACK, Bernarde., 26 octobre 1650; MC/ET/III/589
      contrat de mariage; Desforets, François; Tack, Bernarde
    - DESFORETZ (François) maître arquebusier dem/t/ rue Neuve paroisse Saint-Médéric § Mariage entre François DESFORETZ et Bernarde Tack en présence de François Desforetz, arquebusier Pierre Desforetz arquebusier, Philémon Desforetz arquebusier et Gosse Duvier, arquebusier, 26 octobre 1650; MC/ET/III/589
      contrat de mariage; Desforetz, François
    - ARQUEBUSIER DUVIER (Gosse) § mariage, 26 octobre 1650; MC/ET/III/589
      contrat de mariage; Duvier, Gosse
    - ARQUEBUSIER DESFORETZ (Pierre) § mariage, 26 octobre 1650; MC/ET/III/589
      contrat de mariage; Desforetz, Pierre
    - ARQUEBUSIER DESFORETZ (Philémon) § mariage, 26 octobre 1650; MC/ET/III/589
      contrat de mariage; Desforetz, Philémon
    - ARQUEBUSIER DESFORETZ (François) § mariage, 26 octobre 1650; MC/ET/III/589
    - Apprentissage. DORAT, Charles. FINOT, Jean., 27 octobre 1650; MC/ET/III/589
      contrat d'apprentissage; Dorat, Charles; Finot, Jean
    - Transport. PANNETIER, Jean. BOURSIER., 28 octobre 1650; MC/ET/III/589
      cession; Pannetier, Jean; Boursier (M.)
    - Vente. MACE, Jean. VATTET, Henri., 28 octobre 1650; MC/ET/III/589
      acte de vente; Mace, Jean; Vattet, Henri
    - Bail. GOURE, Pierre. FORTIN, Noël., 2 novembre 1650; MC/ET/III/589
      bail; Goure, Pierre; Fortin, Noël
    - Transaction. DEFAY, Marie. MOUCHY (de), Marie. AUBERT, Claude., 2 novembre 1650; MC/ET/III/589
      accord; Defay, Marie; Mouchy (de), Marie; Aubert, Claude
    - Vente. HAVART, François. PERNET, Guillaume. DESPAUX, Jacques., 6 novembre 1650; MC/ET/III/589
      acte de vente; Havart, François; Pernet, Guillaume; Despaux, Jacques
    - Vente de charge. GODEFROY, Jean. YVELIN, Charles., 6 novembre 1650; MC/ET/III/589
      acte de vente; Godefroy, Jean; Yvelin, Charles
    - Apprentissage. COUPERY, Anne. HAGUE, Hyolette., 7 novembre 1650; MC/ET/III/589
      contrat d'apprentissage; Coupery, Anne; Hague, Hyolette
    - Bail. Grand Bureau des Pauvres. GAULE, Sébastien., 7 novembre 1650; MC/ET/III/589
      bail; Gaule, Sébastien
    - Apprentissage. LAURIER, Jacques. PORTIER, Alexandre., 7 novembre 1650; MC/ET/III/589
      contrat d'apprentissage; Laurier, Jacques; Portier, Alexandre
    - Donation. MOREAU, Anne. VERON, René., 8 novembre 1650; MC/ET/III/589
      donation; Moreau, Anne; Veron, René
    - Réception. ANORY, Geneviève. Hôpital du Saint-Esprit., 8 novembre 1650; MC/ET/III/589
      Anory, Geneviève
    - Mariage. TRIFAULT, René. BONNEHAYE, Marguerite., 8 novembre 1650; MC/ET/III/589
      contrat de mariage; Trifault, René; Bonnehaye, Marguerite
    - Certification. DUHAMEL, Jacques., 10 novembre 1650; MC/ET/III/589
      certificat; Duhamel, Jacques
    - Mariage. PARIS, Edme. PARCOEUR, Elisabeth., 11 novembre 1650; MC/ET/III/589
      contrat de mariage; Paris, Edme; Parcoeur, Elisabeth
    - Apprentissage. FOYNARD, Charles. GOUDAILLER, Nicolas., 14 novembre 1650; MC/ET/III/589
      contrat d'apprentissage; Foynard, Charles; Goudailler, Nicolas
    - Désistement de Mariage. MAURICE, Pierre. BONNIN, Jeanne., 14 novembre 1650; MC/ET/III/589
      renonciation; Maurice, Pierre; Bonnin, Jeanne